臺灣彰化地方法院民事裁定             100年度司護字第88號
聲  請  人  彰化縣政府
法定代理人  卓伯源
受 安 置人  N-099045.
法定代理人  N-099045A.
            N-099045B.
上列聲請人延長安置事件，本院裁定如下：
    主  文
准將受安置人N-099045自民國101年1月3日起交由彰化縣政府延
長安置參個月。
聲請程序費用新台幣壹仟元由聲請人負擔。
    理  由
一、按兒童及少年有下列各款情形之一，非立即給予保護、安置
    或為其他處置，其生命、身體或自由有立即之危險或有危險
    之虞者，直轄市、縣（市）主管機關應予緊急保護、安置或
    為其他必要之處置：（一）兒童及少年未受適當之養育或照
    顧。（二）兒童及少年有立即接受診治之必要，而未就醫者
    。（三）兒童及少年遭遺棄、身心虐待、買賣、質押，被強
    迫或引誘從事不正當之行為或工作者。（四）兒童及少年遭
    受其他迫害，非立即安置難以有效保護者。又主管機關為緊
    急安置不得超過72小時，非72小時以上之安置不足以保護兒
    童及少年者，得聲請法院裁定繼續安置，且安置期間以三個
    月為限；必要時得聲請法院裁定延長之。兒童及少年福利法
    第36條第1項、第37條第2項分別定有明文。
二、本件聲請意旨略以：彰化縣政府社會處受理未滿18歲之兒童
    即受安置人N-099045其疑似遭性猥褻。受安置人母親為其主
    要照顧者，對其疑似遭性猥褻乙事知情不報，且因受安置人
    父親親職功能不彰，無法提供具體保護計畫，保護功能不佳
    ，故聲請人為確保受安置人安全，於民國（下同）99年9月3
    0日15時，依兒童及少年福利法第36條將受安置人予以緊急
    安置，如今繼續安置之期限將屆，聲請人爰依同法第37條第
    2項規定聲請本院裁定准予延長安置等語。
三、經查，聲請人所述上開事實，業據提出兒童保護個案延長安
    置法庭報告書、被保護人代號與真實姓名對照表為證，並有
    本院99年度司護字第70號、99年度司護字第104號、100年度
    司護字第21號、100年度司護字第34號、100年度司護字第59
    號等裁定在卷可查，堪信其主張為真。又依前揭延長安置法
    庭報告書所示，受安置人母親目前雖已返家，惟因涉嫌媒介
    受安置人表姊妹四人進行性交易，案情尚未有結果；父親工
    作收入不穩定且長期喝酒，親職功能不佳，暫不適合讓受安
    置人返家等語。本院審酌認受安置人現因安置於寄養家庭中
    ，安全及照顧無慮，其母親因涉嫌媒介受安置人表姊妹四人
    進行性交易，未來有入獄之可能，而父親工作收入不穩定且
    長期喝酒，親職功能差，均無法有效保護受安置人安全，且
    亦無其他親屬可提供協助照顧，如不予以延長安置，顯不足
    以保護兒童，是以聲請人請求延長安置，於法有據，應予准
    許。
四、依非訟事件法第21條第1項前段，爰裁定如主文。
五、如對本裁定抗告，須於裁定送達後10日之不變期間內，向本
    院提出抗告狀，並繳納抗告費新臺幣1,000元。
中    華    民    國   100    年    12    月    19    日
                  家事法庭      司法事務官  劉俊佑